# 关于贷款机构收到的融资顾问费的会计及税务处理

提问人：上野 Ruka 时间：2018-07-27 16:43:19
目前遇到的情况，大致是这样的，某资管公司管理的一支基金对A公司投资 1 个亿，票面利率10%，按季付息（前 4 年每季度 250 万利息，第 5 年每季度 125 万），基金存续期限是 5 年，第 4 年末还本 5000 万，第 5 年末还本 5000 万。资管公司作为基金管理人一次性向A公司收取融资顾问费 750 万，对方要我们开票，是一次性开票 750 万（含税价，税率6%，销项税 45 万）。想问下这笔融资顾问费如何做账？要一次性入营业收入吗？还是说可以分 5 年摊销？税务上差距怎么处理呢？如果是分 5 年摊销的话，销项税肯定是今年要交掉的，所得税那块不一致怎么处理呢，求版内大神们帮助答疑，小白不太懂。尤其是版主大大啊。

回答人：chenyiwei
这部分融资顾问费实际上是变相的提前收取的利息，应当予以递延（作为相关投资资产的“利息调整”），在借款期限内按实际利率法摊销，作为对各期所确认的利息收入的调整。如果所得税一次性缴纳，则就该项可抵扣暂时性差异，在可预见的未来（借款期间内）
有足够多应纳税所得额的估计前提下，可确认递延所得税资产。

提问人：上野 Ruka 时间：2018-07-29 22:01:27
版主，资管公司设立的这支基金有专门的基金账目（契约型基金，不是独立法人，但是可以单独核算，且基金的底层投资人并非是资管公司，资管公司只是基金管理人），这种情况下这个 750 万融资顾问费还是要计入投资资产的“利息调整”么，我的理解其实就是就资管公司而言，这 750 万就是中介服务费。而且之前好像也是在论坛里看到的，说如果这个顾问费有专门的协议，可以单独记入管理费用——咨询费（借款人），如果没有专门的协议要计入长期借款——利息调整，就是贷款人而言是不是也适用呢。另外确认了哪个科目以后就是我纠结的是否分摊问题以及税务情况。

回答人：chenyiwei
该 750 万是基金公司还是基金收取的？如果是基金收取的，应作为利息调整；如果是管理人收取的，则应考虑相关协议约定管理人应提供的服务是否已提供完毕，如果是，则可以一次性确认收入。